臺灣苗栗地方法院刑事附帶民事訴訟判決
110年度簡附民字第73號
原      告  林奕葳
被      告  陳幸誼
            黃天福
            曹修銘
上列被告等因110年度苗金簡字第71號違反洗錢防制法等案件，
經原告提起附帶民事訴訟，本院判決如下：
    主  文
原告之訴及假執行之聲請均駁回。
    事  實
一、原告方面：訴之聲明及陳述均如附件刑事附帶民事訴訟起訴
    狀所載。
二、被告等未為任何聲明或陳述，亦未提出任何書狀。
    理  由
一、提起附帶民事訴訟，應於刑事訴訟起訴後第二審辯論終結前
    為之。但在第一審辯論終結後提起上訴前，不得提起，刑事
    訴訟法第488條定有明文。在簡易程序，刑事簡易案件在法
    院繫屬中，其簡易程序猶在，自得隨時提起附帶民事訴訟；
    若案件業經判決而終結，已無繫屬，自無程序可資依附，須
    待提起上訴後，案件繫屬於第二審時，始有「訴訟」程序可
    資依附，始得再行提起附帶民事訴訟（臺灣高等法院暨所屬
    法院92年法律座談會刑事類提案第35號研討結果意見參照）
    。再刑事訴訟法第487條第1項所定附帶民事訴訟之對象，除
    刑事被告外，固兼及依民法負賠償責任之人。惟該條項所稱
    之「依民法負賠償責任之人」，係指該刑事案件中依民法規
    定應負賠償責任之人而言。故附帶民事訴訟之原告所主張之
    共同加害人，必以在刑事訴訟程序中經認定係共同侵權行為
    之人，始得謂為依民法負賠償責任之人，否則對之提起是項
    附帶民事訴訟，即難謂為合法（最高法院100年度台附字第5
    0號判決意旨參照）。又法院認為原告之訴不合法或無理由
    者，應以判決駁回之，刑事訴訟法第502條第1項亦定有明文
    。
二、經查，被告陳幸誼被訴違反洗錢防制法等案件，經本院於民
    國110年10月13日以110年度苗金簡字第71號刑事簡易判決判
    處有期徒刑6月，併科罰金新臺幣（下同）5萬元，罰金如易
    服勞役，以1千元折算1日；未扣案犯罪所得5千元沒收，於
    全部或一部不能沒收或不宜執行沒收時，追徵其價額而終結
    ，有簡易判決書在卷可稽。惟原告林奕葳係於110年11月15
    日始具狀對被告陳幸誼提起刑事附帶民事訴訟，有刑事附帶
    民事訴訟起訴狀上本院收狀章戳在卷可稽，顯見本件被告陳
    幸誼部分之刑事附帶民事訴訟提起之時點，係於該案刑事簡
    易程序終結後。又被告黃天福、曹修銘均非本院110年度苗
    金簡字第71號刑事案件之被告，亦未經上開刑事判決認定為
    共同侵權行為人，有簡易判決書在卷可稽。揆諸前揭說明，
    原告之訴於法顯有未合，應予駁回。又原告之訴既經駁回，
    其假執行之聲請即失所附麗，應併予駁回。
三、據上論斷，應依刑事訴訟法第502條第1項，判決如主文。
中　　華　　民　　國　　110 　年　　11　　月　　26　　日
                  刑事第二庭    法  官  魏正杰
以上正本證明與原本無異。
對本判決如不服，非對刑事訴訟之判決有上訴時，不得上訴，並
應於本判決送達後20日內，向本院提出上訴狀（應附繕本）。
                                書記官  巫  穎
中　　華　　民　　國　　110 　年　　11　　月　　26　　日